臺灣臺北地方法院刑事判決　　　　　　 96年度簡上字第316號
上　訴　人　臺灣臺北地方法院檢察署檢察官
被　　　告　甲○○
上列上訴人因被告違反商標法案件，不服本院刑事庭於中華民國
九十六年七月十三日所為九十六年度簡字第二一八四號第一審刑
事簡易判決（起訴案號：九十六年度偵字第三四一三號），提起
上訴，本院管轄之第二審合議庭判決如下：
    主  文
原判決撤銷。
甲○○明知為未得商標權人同意，於同一商品，使用相同之註冊
商標之商品而販賣，處拘役伍拾日，如易科罰金以新臺幣壹仟元
折算壹日；減為拘役貳拾伍日，如易科罰金以新臺幣壹仟元折算
壹日。扣案之仿冒商標商品共玖拾伍套童裝、貳拾伍件上衣均沒
收。
    事  實
一、甲○○係台北市○○區○○路四七三號一樓「可吉雅童裝行
    」之負責人，明知附表所示之商標係由群英社國際股份有限
    公司（下稱群英社公司）向經濟部智慧財產局申請註冊核准
    ，登記取得商標專用權，並指定使用於附表「指定專用商品
    欄」所示之商品，現仍在商標專用期間（註冊證號、指定使
    用商品名稱、商標專用期間均詳如附表所示）之商標，未經
    商標權人同意或授權，不得於同一商品使用近似或相同之註
    冊商標，亦不得販賣。詎甲○○竟基於販賣仿冒商標商品之
    犯意，先於民國九十四年底自大陸東莞地區以每套童裝新台
    幣（下同）六十元之價格，販入未得群英社同意而仿冒前揭
    註冊商標圖樣之童裝（含上衣、褲子）共一百套、上衣幾十
    件，並將之存放在上址「可吉雅童裝行」貨架下，迄至九十
    五年十一月起，方陳列在「可吉雅童裝行」店面貨架上，再
    以批發價每套六十八元、零售價每套一百五十元之價格販賣
    予不特定客人牟取不法利益。嗣於九十六年一月二十五日下
    午二時許，在上址經警查獲，並扣得仿冒前開註冊商標圖樣
    之童裝九十五套、上衣二十五件。
二、案經群英社公司訴請內政部警政署保安警察第二總隊第一大
    隊第一中隊報告臺灣台北地方法院檢察署檢察官偵查後起訴
    ，並經本院改依簡易判決處刑。
    理  由
一、上開犯罪事實，業據被告甲○○於原審及本院審理時坦承不
    諱，核與被害人代理人王德賢於警、偵訊時指述之情節相符
    。此外，並有鑑識證明書一份、商標註冊證三份、仿冒商品
    及現場照片共十二張在卷可稽，更有仿冒童裝九十五套、上
    衣二十五件扣案可資佐證，足認被告任意性之自白確與事實
    相符，應堪採信。故本件事證明確，被告之犯行堪以認定，
    應依法論科。
二、核被告甲○○所為，係犯商標法第八十二條之販賣仿冒商標
    商品罪。按刑事法若干犯罪行為態樣，本質上原具有反覆接
    續實行之特徵，立法時予以特別歸類，定為犯罪構成要件之
    行為要素，則行為人在密切接近之一定時、地持續實行之複
    數行為，倘依社會通念，於客觀上符合一個反覆、延續性之
    行為觀念者，於刑法評價上，即應僅成立一罪，俾免有重複
    評價、刑度超過罪責與不法內涵之疑慮；學理上所稱「集合
    犯」之職業性、營業性或收集性等具有重複特質之犯罪均屬
    之，例如經營、從事業務、收集、販賣、製造、散布等行為
    概念者是。查被告販賣前揭仿冒商標商品之營利性行為，係
    在密集期間內以相同之方式持續進行，未曾間斷，是此販賣
    仿冒商標商品之犯行，即具有反覆、延續實行之特徵，從而
    在行為概念上，縱有多次販賣之舉措，仍應評價認係包括一
    罪之集合犯。
三、原審認被告罪證明確，援引刑事訴訟法第四百四十九條第二
    項、第三項、第四百五十條第一項，商標法第八十二條、第
    八十三條，刑法第十一條前段、第四十一條第一項前段，並
    審酌被告並無任何前科紀錄，有臺灣高等法院被告前案紀錄
    表一份存卷可查，足見其素行良好，惟其不循正當途徑賺取
    錢財，竟販賣仿冒商標商品，侵害商標權人之商標權及正常
    營收，另參酌扣案之仿冒商品數量高達九十五套及二十五件
    ，對商標權人之損害程度非屬輕微，犯後復坦承犯行，態度
    尚稱良好等一切情狀，量處如主文所示之刑，並諭知易科罰
    金之折算標準。經核其認事用法並無違誤，量刑亦屬妥適。
    惟被告之犯罪時間在九十六年四月二十四日以前，依九十六
    年七月十六日施行之中華民國九十六年罪犯減刑條例第二條
    第一項第三款、第七條規定，應予減刑，並於裁判時，減其
    宣告刑，原審未及審酌，尚有未洽。檢察官依此理由提起上
    訴，為有理由，自應由本院予以撤銷改判，並將宣告刑減為
    拘役二十五日。至扣案之仿冒商標商品共計童裝九十五套、
    上衣二十五件，不問屬於被告與否，均應依商標法第八十三
    條規定宣告沒收
據上論斷，應依刑事訴訟法第四百五十五條之一第一項、第三項
、第三百六十九條第一項前段、第三百六十四條、第二百九十九
條第一項前段，商標法第八十二條、第八十三條，刑法第十一條
前段、第四十一條第一項前段，中華民國九十六年罪犯減刑條例
第二條第一項第三款、第七條、第九條，判決如主文。
本案經檢察官張友寧到庭執行職務。
中　　華　　民　　國　　96　　年　　8　　月　　  28 　日
　　　　　　　　　刑事第三庭    審判長法　官　黃雅芬
                                      法  官  王幸華
      　　　　　　　　　　　　　　　　法　官　游士珺
上正本證明與原本無異。
如不服本判決，應於判決送達後10日內向本院提出上訴狀（應抄
附繕本）。告訴人或被害人如對於本判決不服者，應具備理由請
求檢察官上訴，其上訴期間之計算係以檢察官收受判決正本之日
期為準。
                                      書記官  林素霜
中　　華　　民　　國　　96　　年　　8 　　月　　31　　日
附錄本判決論罪之法條：
商標法第82條
明知為前條商品而販賣、意圖販賣而陳列、輸出或輸入者，處一
年以下有期徒刑、拘役或科或併科新臺幣5萬元以下罰金。
